【裁判字號】    90,台上,3348
【裁判日期】    900531
【裁判案由】    殺人未遂
【裁判全文】
最高法院刑事判決                                九十年度台上字第三三四八號
    上  訴  人  甲○○
    選任辯護人  劉新安律師
右上訴人因殺人未遂案件，不服台灣高等法院高雄分院中華民國九十年二月二十七日
第二審判決（九十年度上訴字第四二號，起訴案號：台灣高雄地方法院檢察署八十八
年度偵字第二五○八八號），提起上訴，本院判決如左：
    主  文
上訴駁回。
    理  由
按刑事訴訟法第三百七十七條規定，上訴於第三審法院，非以判決違背法令為理由，
不得為之。是提起第三審上訴，應以原判決違背法令為理由，係屬法定要件。如果上
訴理由狀並未依據卷內訴訟資料，具體指摘原判決不適用何種法則或如何適用不當，
或所指摘原判決違法情事，顯與法律規定得為第三審上訴理由之違法情形，不相適合
時，均應認其上訴為違背法律上之程式，予以駁回。本件原判決綜合調查證據之結果
，認上訴人甲○○共同犯有刑法第二百七十一條第二項第一項殺人未遂罪之事實，因
而撤銷第一審之科刑判決，改判仍論上訴人以上開罪名，並依刑法第二十六條前段未
遂犯得按既遂犯之刑減輕，及同法第五十九條犯罪之情狀可憫恕者，得酌量減輕其刑
之規定，遞減其刑後，量處有期徒刑年，已詳認定犯罪事實之依據及憑以認定之
理由，並對上訴人否認具共同殺人犯意之辯詞，如何不足採信，均已依據卷內資料予
以指駁及說明，從形式上觀察，原判決並無違背法令情形。按上訴人如何具共同殺人
故意，原判決已於理由一詳述其調查審認之結果，核屬事實審法院採證認事職權之適
法行使，上訴意旨仍執陳詞，謂其年僅十八歲，不知同案被告李俊宏有殺害被害人王
建雄之犯意，亦不了解「助勢」、「殺人」真意，僅屬從犯，警訊筆錄非上訴人自由
意志下之陳述，上訴人到達案發現場門口後，旋即離開，按電梯準備下樓，未守在門
口，自無共同參與殺人行為實施，李俊宏為殺人行為時間甚短，現場無人離去，自無
上訴人阻擋他人離去之情等語，係就原判決已詳為論斷與說明之事項，再事爭執，殊
非適法之第三審上訴理由。次按事實之認定及證據之取捨，乃屬事實審法院之職權。
證人所為供述，何者為可採，事實審法院本得參酌其他相關證據為自由之判斷，苟無
違反經驗法則或論理法則，自難指為違法。原判決依憑上訴人及李俊宏於警訊時之自
白、被害人王建雄及證人施俊郎、鄭宇生於偵審時之供證（見原判決理由一）、高雄
市大同醫院診斷證明書，及其他調查證據之結果，認定上訴人確有本件犯行，摒棄不
採上訴人及李俊宏事後所為有利迴護之詞，經核其證據之取捨及證明力之判斷於法均
無不合。上訴意旨謂施俊郎及鄭宇生之證言顯屬臆測之詞云云，洵無理由。此外，上
訴人徒憑己意，對原審認事用法職權之適法行使及原判決理由已詳為論斷之事項，任
意爭辯，顯與法定上訴第三審之形式要件不符，其上訴違背法律上之程式，應予駁回
。
據上論結，應依刑事訴訟法第三百九十五條前段，判決如主文。
中      華      民      國     九十     年      五      月    三十一    日
                              最高法院刑事第六庭
                                  審判長法官  謝  家  鶴
                                        法官  洪  文  章
                                        法官  花  滿  堂
                                        法官  陳  世  淙
                                        法官  洪  佳  濱
      右正本證明與原本無異
                                              書  記  官
中      華      民      國     九十     年      六      月     十九     日


司法院資訊處製作；財團法人民間司法改革基金會備份。
